【裁判字號】    95,訴,227
【裁判日期】    950712
【裁判案由】    營利事業所得稅
【裁判全文】
高雄高等行政法院判決
                                       95年度訴字第227號
                              .
原      告  大眾綜合證券股份有限公司
代  表  人  甲○○
訴訟代理人  蘇二郎  律師
被      告  財政部高雄市國稅局
代  表  人  邱政茂  局長
訴訟代理人  乙○○
上列當事人間因營利事業所得稅事件，原告不服財政部中華民國
九十五年一月二十四日台財訴字第○九四○○六五九四七○號訴
願決定，提起行政訴訟。本院判決如下：
    主  文
原告之訴駁回。
訴訟費用由原告負擔。
    事  實
一、事實概要：
    緣原告九十一年度營利事業所得稅結算申報，申報停徵之證
    券、期貨交易損失為新台幣（下同）二、二一八、一一七元
    （應分攤至免稅業務之交際費一五一、五五七元），經被告
    初查核定為九、四五六、三四七元（應分攤至免稅業務之交
    際費二、四二八、一九一元）。原告對核定應分攤至免稅業
    務之交際費不服，申經復查結果，被告以免稅所得應分攤之
    交際費為二、二三六、六八九元，原核定免稅所得之交際費
    應予追減一九一、五○二元，故停徵之證券、期貨交易損失
    獲同額追減一九一、五○二元。原告仍表不服，提起訴願，
    亦遭駁回，遂提起本件行政訴訟。
二、兩造聲明：
  (一)原告聲明求為判決：
    (1)原核定關於調整增列停徵之證券、期貨交易損失七、二三
      八、二三○元（應分攤至免稅業務之交際費調整增列二、
      二三六、六八九元）部分，及復查決定暨訴願決定不利原
      告部分均撤銷。
    (2)訴訟費用由被告負擔。
  (二)被告聲明求為判決：
    如主文所示。
三、兩造主張之理由：
  甲、原告主張之理由：
    1.按財政部民國（下同）八十五年八月九日台財稅字第八五
      一九一四四○四號函釋，乃財政部基於所得稅法第四條之
      一規定證券交易停止課徵所得稅，而對於綜合證券商及票
      券金融公司申報營利事業所得稅所做有利之解釋。查原告
      為經營證券業務之綜合證券商，其出售有價證券之交易所
      得，依所得稅法第四條之一規定，停止課徵所得稅。是其
      各年度之營業所得，可分為應稅所得與免稅所得兩部分，
      其中免稅所得額之計算，依收入成本費用配合原則，屬免
      稅業務之費用，應轉入證券交易收入項下減除。本件原告
      九十一年度營利事業所得稅結算申報，關於交際費應認列
      多少金額於應稅費用項下及免稅費用項下，尚乏明確歸屬
      之依據，此點為兩造所不爭執。準此，原告乃依前揭財政
      部八十五年函釋之意旨，選擇依其員工人數為分攤基礎，
      計算出應分攤至免稅所得項下之交際費為一五一、五五七
      元。然被告竟援引所得稅法第三十七條及營利事業所得稅
      查核準則（下稱查核準則）第八十條規定，以欠缺法律明
      確授權之「依業務別計算限額」方式核定原告之交際費，
      拒絕適用前揭財政部函釋，顯有不當適用該財政部函釋、
      所得稅法第四條之一及稅捐稽徵法第一條之一之違法。
    2.又本件之爭點即在於：關於交際費用科目，應依何種計算
      方式，將其分攤至應稅項下與免稅項下（即證券交易收入
      項下）減除，方屬合理且於法有據。依所得稅法第三十七
      條及查核準則第八十條之文義，交際費「限額」應解為依
      交際費總金額計算而得之限額，並不包括按部門別或業務
      別計算限額之情形；又參諸所得稅相關法令，亦未見有交
      際費限額之計算得以應稅業務及免稅業務分別計算之明文
      。是被告以法律未明文規定之限額計算方式，逕行按應稅
      免稅所得核定交際費之限額，並將超過應稅所得可列支限
      額部分，始移由免稅所得核認，顯然非屬上開法律所規範
      之計算方式，亦無法律明確授權。再按司法院釋字第四二
      ○號、第三八五號解釋均明示租稅法律主義為租稅法規適
      用之基本原則，納稅義務人負納稅義務之納稅主體、稅目
      、稅率、納稅方法及納稅期間等項，均須依法律之規定為
      之，是營利事業成本費用及損失等之計算涉及人民租稅負
      擔，自應受租稅法律主義之拘束。則被告捨財政部八十五
      年函釋而不適用，不僅違反租稅法律主義，並形成行政權
      之恣意擅斷，已嚴重侵害人民之財產權。
    3.況依最高行政法院四十八年判字第五十五號判例意旨，行
      政機關行使職權於法規不完備或法規複雜性造成適用困難
      時，於不違反現行法規之前提下，行政先例亦為行政法之
      法源，得為行政措施之依據，此即行政自我拘束原則，而
      此種習慣法具有修正或變更現行法之效力，如要變更處理
      ，需先修正法律。則參台北高等行政法院八十九年度訴字
      第三二九七號判決關於稅捐稽徵機關依所得稅法第三十七
      條計算應稅部分交際費限額，超過該限額部分則為免稅所
      得應分攤之交際費，致調整減少列報之免稅所得部分之爭
      議，乃認原處分機關之核定「與以往對所得稅法第三十七
      條有關交際費最高限額之解釋意旨全然不符，難謂合法」
      而判命撤銷原處分在案，即以稅捐稽徵機關區別業務範圍
      之不同（應稅及免稅業務）而分別計算交際費之限額，已
      違背行政自我拘束原則難謂合法，故予撤銷原處分。又本
      件爭點與該台北高等行政法院八十九年度訴字第三二九七
      號判決內容相同，基於相同事件應為相同處理之平等原則
      ，亦應援引前揭財政部八十五年函釋撤銷原處分。
  乙、被告主張之理由：
    1.查原告九十一年度申報交際費共五、○七六、九○七元，
      依員工人數分攤至應稅收入為四、九二五、三五○元，分
      攤至免稅所得為一五一、五五七元；再申報證券、期貨交
      易損失二、二一八、一一七元（出售債券損失＋出售股票
      所得＋債券交易利益＋期貨契約利益－出售短期投資損失
      ＝24,659,500元；24,659,500元－分攤營業費用26,877,
      617元【含分攤交際費151,557元】＝損失2,218,117元）
      。被告初查計算其應稅收入適用一般銷貨收入交際費限額
      為五六三、○○三元﹝（利息收入 116,721,120元＋申購
      處理費收入5,515,691元＋短期票券分離課稅利息收入3,5
      14,085元）×0.4%＋60,000元﹞，適用勞務收入交際費限
      額為二、○八五、七一三元（手續費收入 326,618,928元
      ×0.6%＋12 6,000元），是應稅收入交際費限額為二、六
      四八、七一六元（563,003元＋2,085,713元）。以其申報
      交際費五、○七六、九○七元減除應稅收入分攤交際費二
      、六四八、七一六元，餘額二、四二八、一九一元轉列為
      免稅所得之交際費，故分攤至免稅所得之交際費計核增二
      、二七六、六三四元（2,428,191元－151,557元）。原告
      不服，申經被告復查決定，以原查在核算應稅收入之交際
      費限額時，將利息收入、申購處理費收入及短期票券分離
      課稅利息收入依所得稅法第三十七條第一項第二款一般銷
      貨收入計算限額，核與財政部八十三年十一月二十三日台
      財稅八三一六二○八九七號函釋應依所得稅法第三十七條
      第一項第四款勞務收入計算限額之規定，尚有未合；是重
      行計算應稅收入適用勞務收入交際費限額為二、八四○、
      二一八元﹝（手續費收入326,618,928元＋利息收入116,7
      21,120元＋申購處理費收入5, 515,691元＋短期票券分離
      課稅利息收入3,514,085元）×0.6%＋126,000元﹞，以其
      申報交際費五、○七六、九○七元減除應稅收入分攤交際
      費二、八四○、二一八元，餘額二、二三六、六八九元轉
      列為免稅所得之交際費，故分攤至免稅所得之交際費應予
      追減一九一、五○二元（2,428,191元－2,236,689元），
      停徵之證券、期貨交易損失並同額追減，其餘部分則予駁
      回復查之申請。
    2.本件原告係經營證券業務之綜合證券商，其出售有價證券
      之交易所得，依所得稅法第四條之一規定，停止課徵所得
      稅；故本年度之營業所得，可分為兩部分，一為應稅所得
      ，一為免稅所得，而營利事業出售有價證券之交易所得納
      入免稅範圍，雖有其特殊意義，惟宜正確計算「免稅所得
      」之範圍，如免稅項目之相關成本費用歸由應稅項目吸收
      ，營利事業將雙重獲益，不僅有失立法原意，並造成侵蝕
      稅源及課稅不公平之不合理現象。為正確計算之「免稅所
      得」，將九十一年度依員工人數分攤列報屬應稅收入之交
      際費，以與應稅收入可列支之最高限額互為比較，超出應
      稅收入可列支限額之部分，認屬免稅所得可列支之金額，
      由有價證券出售收入項下負擔，以正確計算其「免稅所得
      」，並無不合，是原核定尚無違誤。
    3.再查，財政部八十五年八月九日台財稅第八五一九一四四
      ○四號函釋規定，應先就可明確歸屬經紀、承銷及自營等
      部門者，個別歸屬認列後，再將無法明確歸屬之交際費分
      攤至各部門。本件被告對原告所列報之交際費之查核，並
      未排除該函之適用，亦未調整剔除，惟因交際費，依所得
      稅法第三十七條已有限額規定，復依財政部八十三年十一
      月二十三日台財稅第八三一六二○八九七號函釋意旨，其
      限額之計算，採對原告最有利之計算方式，即將非屬出售
      有價證券業務部分，依原告得享有全部之交際費應稅限額
      與自行按員工人數計算分攤之交際費互為比較，再將超過
      部分歸屬為出售有價證券業務部分應分攤之費用，轉至出
      售有價證券收入項下認列，本件有關應稅所得及免稅所得
      分攤交際費金額，業如前述，尚無違誤。至原告訴請援引
      台北高等行政法院八十九年度訴字第三二九七號判決乙節
      ，參據台北高等行政法院九十一年度訴字第二三五五號判
      決書理由摘略：「．．．本院已往曾認為，當以現行作業
      慣例為合法（本院八十九年度訴字第三二九七號判決參照
      ）然而最高行政法院已於九十二年三月十三日另作成九十
      二年判字第二六六號判決，認為應嚴格遵守法律條文之客
      觀文義，採取『業務別』分別認列每一項下之最高交際費
      限額，不得相互填補。則在最高行政法院已表明其法律意
      見時，本院自當遵守上級審之法律意見，以『業務別』為
      準。．．．」，準此，被告核定洵無不合，亦無違反行政
      先例及不符行政自我拘束原則。
  理  由
一、按「自中華民國七十九年一月一日起，證券交易所得停止課
    徵所得稅，證券交易損失亦不得自所得額中減除。」、「營
    利事業所得之計算，以其本年度收入總額減除各項成本費用
    、損失及稅捐後之純益額為所得額。」、「業務上直接支付
    之交際應酬費用，其經取得確實單據者，得分別依左列之限
    度，列為費用或損失：．．．四以供給勞務或信用為業者，
    以成立交易為目的，於成立交易時直接所支付之交際應酬費
    用：全年營業收益額在九百萬元以下者，以不超過全年營業
    收益額千分之十為限；經核准使用藍色申報書者，以不超過
    全年營業收益額千分之十二為限。全年營業收益額超過九百
    萬元至四千五百萬元者，超過部分所支付之交際應酬費用，
    以不超過千分之六為限；經核准使用藍色申請書者，以不超
    過千分之八為限。全年營業收益額超過四千五百萬元者，超
    過部分所支付之交際應酬費用，以不超過千分之四為限；經
    核准使用藍色申報書者，以不超過千分之六為限。」分別為
    所得稅法第四條之一、第二十四條第一項及第三十七條第一
    項第四款所明定。次按「以買賣有價證券為專業之營利事業
    ，因業務需要支付之交際費，其全年支付總額，以不超過左
    列標準為限：(一)買賣有價證券，依所得稅法第三十七條第一
    項第一款及第二款規定辦理。(二)因有價證券所取得之股息、
    紅利及利息（包括短期票券之利息收入）等投資收益，准併
    入營業收入總額，依所得稅法第三十七條第一項第四款規定
    辦理，但投資收益百分之八十免計入所得額部分，因實質免
    稅，則不應併計。」、「．．．三以有價證券買賣為專業之
    營利事業，其營業費用及借款利息，除可合理明確歸屬者得
    個別歸屬認列外，應按核定有價證券出售收入、投資收益、
    債券利息收入及其他營業收入比例，計算有價證券出售部分
    應分攤之費用及利息，自有價證券出售收入項下減除。」、
    「補充核釋『綜合證券商暨票券金融公司』於證券交易所得
    停止課徵所得稅期間從事有價證券買賣，其營業費用及利息
    支之分攤原則。說明：．．．二以有價證券買賣為專業之營
    利事業，其屬兼含經營證券交易法第十五條規定三種證券業
    務之綜合證券商及依票券商管理辦法第七條所稱票券金融公
    司部分之分攤原則補充核釋如下：(一)綜合證券商：一營業費
    用部分：其可明確歸屬者，得依個別歸屬認列；無法明確歸
    屬者，得依費用性質，分別選擇依部門薪資、員工人數或辦
    公室使用面積等作為合理歸屬之分攤基礎，計算有價證券出
    售部分應分攤之費用，不得在課稅所得項下減除。惟其分攤
    方式經選定後，前後期應一致，不得變更。．．．」分別為
    財政部八十三年十一月二十三日台財稅第八三一六二○八九
    七號函、八十三年二月八日台財稅第八三一五八二四七二號
    函及八十五年八月九日台財稅第八五一九一四四○四號函所
    明釋。
    又關於營利事業之費用及損失，既為應稅收入及免稅
    收入所共同發生，且營利事業出售證券之交易所得已納入免
    稅範圍，倘免稅項目之相關成本、費用歸由應稅項目吸收，
    營利事業將雙重獲益，不僅有失行為時所得稅法第四條之一
    及第二十四條之立法精神，亦不符收入與成本、費用之配合
    及課稅公平原則，惟免稅收入與應稅收入應如何正確分攤營
    業費用及非營業損失，俾符合收入與成本、費用配合原則，
    法律無從針對稽徵技術作詳細規定，上開財政部函釋有關免
    稅證券交易所得分攤營業費用之計算方式，係該部基於中央
    財稅主管機關之職權，本於所得稅法第四條之一證券交易所
    得免納所得稅之立法意旨及所得稅法第二十四條有關營利事
    業所得計算、所得稅法第三十七條有關交際費用計算之規定
    所作之解釋，並未於法律規定外，另行創設新的權利義務，
    本院自得加以適用。
二、經查，原告九十一年度申報交際費共五、○七六、九○七元
    ，依員工人數分攤至應稅收入為四、九二五、三五○元，分
    攤至免稅所得為一五一、五五七元；再申報證券、期貨交易
    損失二、二一八、一一七元（出售債券損失＋出售股票所得
    ＋債券交易利益＋期貨契約利益－出售短期投資損失＝24,
    659,500元；24,659,500元－分攤營業費用26,877,617 元【
    含分攤交際費151,557元】＝損失2,218,117元）。被告初查
    計算其應稅收入適用一般銷貨收入交際費限額為五六三、○
    ○三元﹝（利息收入116,721,120元＋申購處理費收入5,515
    ,691 元＋短期票券分離課稅利息收入3,514,085元）×0.4%
    ＋60,000元﹞，適用勞務收入交際費限額為二、○八五、七
    一三元（手續費收入326,618,928元×0.6%＋126,000元），
    是應稅收入交際費限額為二、六四八、七一六元（563,003
    元＋2,085,713元）。以其申報交際費五、○七六、九○七
    元減除應稅收入分攤交際費二、六四八、七一六元，餘額二
    、四二八、一九一元轉列為免稅所得之交際費，故分攤至免
    稅所得之交際費計核增二、二七六、六三四元（2,428,191
    元－151,557元）。原告不服，申經被告復查決定，以原查
    在核算應稅收入之交際費限額時，將利息收入、申購處理費
    收入及短期票券分離課稅利息收入依所得稅法第三十七條第
    一項第二款一般銷貨收入計算限額，核與財政部八十三年十
    一月二十三日台財稅八三一六二○八九七號函釋應依所得稅
    法第三十七條第一項第四款勞務收入計算限額之規定，尚有
    未合；是重行計算應稅收入適用勞務收入交際費限額為二、
    八四○、二一八元﹝（手續費收入326,618,928元＋利息收
    入116,721,120元＋申購處理費收入5, 515,691元＋短期票
    券分離課稅利息收入3,514,085元）×0.6%＋126,000元﹞，
    以其申報交際費五、○七六、九○七元減除應稅收入分攤交
    際費二、八四○、二一八元，餘額二、二三六、六八九元轉
    列為免稅所得之交際費，故分攤至免稅所得之交際費應予追
    減一九一、五○二元（2,428,191元－2,236,689元），停徵
    之證券、期貨交易損失並同額追減，其餘部分則予駁回復查
    之申請，此有被告所製作之原告九十一年度應稅免稅所得分
    攤職工福利及交際費核定方式分析表、被告九十一年度營利
    事業所得稅結算申報核定通知書及復查決定書附於原處分卷
    可按，堪予認定。而原告提起本件訴訟無非主張：所得稅法
    第三十七條及查核準則第八十條就交際費之限額規定所為之
    文義解釋，所謂「限額」係指依交際費之總金額計算而得之
    限額，並不包括按部門別或業務別計算限額之情形。且上開
    法令規定，亦未見有交際費限額之計算得以應稅業務及免稅
    業務分別計算之明文。是原告乃依財政部八十五年八月九日
    台財稅第八五一九一四四○四號函釋之意旨，選擇依其員工
    人數為分攤基礎，計算出應分攤至免稅所得項下之交際費為
    一五一、五五七元，即無不合。然被告竟以法律未明文規定
    之限額計算方式，逕行按應稅免稅所得核定交際費之限額，
    並將超過應稅所得可列支限額部分，移由免稅所得核認，形
    同以應稅之交際費限額作為分攤免稅所得項下交際費之基礎
    ，與所得稅法第三十七條、查核準則第八十條規定及財政部
    前揭函釋規範之分攤方式不符，不僅違反租稅法律主義，並
    形成行政權之恣意擅斷，已嚴重侵害人民之財產權云云，資
    為論據。
三、經查，本件之爭點即在於：關於交際費用科目，應依何種計
    算方式，將其分攤至應稅所得項下與免稅所得項下（即證券
    交易收入項下）減除，方屬合理且於法有據。茲說明如下：
    1.按涉及租稅事項之法律，其解釋應本於租稅法律主義之精
      神，依各該法律之立法目的，衡酌經濟上之意義及實質課
      稅之公平原則為之，業經司法院釋字第四二○號解釋闡示
      明確。查本件原告係經營證券業務之綜合證券商，其出售
      有價證券之交易所得，依所得稅法第四條之一規定，停止
      課徵所得稅；故原告九十一年度之營業所得，可分為兩部
      分，一為應稅所得，一為免稅所得，而營利事業出售有價
      證券之交易所得納入免稅範圍，雖有其特殊意義，惟宜正
      確計算「免稅所得」之範圍，如免稅項目之相關成本費用
      歸由應稅項目吸收，營利事業將雙重獲益，不僅有失立法
      原意，並造成侵蝕稅源及課稅不公平之不合理現象。財政
      部有鑑於此，乃於八十三年二月八日以台財稅字第八三一
      五八二四七二號函核釋：「．．．三以有價證券買賣為專
      業之營利事業，其營業費用及借款利息，除可合理明確歸
      屬者得個別歸屬認列外，應按核定有價證券出售收入、投
      資收益、債券利息收入及其他營業收入比例，計算有價證
      券出售部分應分攤之費用及利息，自有價證券出售收入項
      下減除。」即明確指出出售有價證券之收入（免稅所得）
      亦應分攤營業費用及利息等，方屬合理。準此，被告為正
      確計算之「免稅所得」，乃就原告申報無法直接明確歸屬
      之交際費，依其選用以員工人數為分攤基礎之方式，將九
      十一年度依員工人數分攤列報屬應稅收入之交際費，以與
      應稅收入可列支之最高限額互為比較，超出應稅收入可列
      支限額之部分，認屬免稅所得可列支之金額，由有價證券
      出售收入項下負擔，以正確計算其「免稅所得」，自符合
      財政部上開解釋之意旨。從而被告依上開計算方式，據以
      更正核定免稅所得分攤交際費為二、二三六、六八九元，
      依法洵無違誤。
    2.原告雖一再主張其依財政部八十五年八月九日台財稅第八
      五一九一四四○四號函釋之意旨，選擇依其員工人數為分
      攤基礎，計算出應分攤至免稅所得項下之交際費為一五一
      、五五七元，然被告竟以法律未明文規定之限額計算方式
      ，改按應稅及免稅業務而分別計算交際費限額，並將超過
      應稅所得可列支限額部分，核認為免稅所得之交際費用，
      顯與財政部上揭函釋意旨不符云云。惟查，營利事業所支
      付之交際費用得列為費用或損失，依行為時所得稅法第三
      十七條第一項第一款至第四款規定，已明文設有不得超過
      一定數額之限制，故以有價證券買賣為專業之營利事業，
      其就應稅收入部分所應分攤之交際費，自應受該條各款所
      規定限額之限制；依此推論，則稅捐稽徵機關於核認綜合
      證券商於證券交易所得停止課徵所得稅期間從事有價證券
      買賣，其應稅所得部分所應分攤之交際費，自不能超過該
      條各款所規定之限額；至超過應稅所得可列支限額部分，
      則應轉列為免稅所得之交際費用核認，方屬合法。至財政
      部八十五年八月九日台財稅第八五一九一四四○四號函釋
      之意旨雖謂：「．．．二以有價證券買賣為專業之營利事
      業，其屬兼含經營證券交易法第十五條規定三種證券業務
      之綜合證券商及依票券商管理辦法第七條所稱票券金融公
      司部分之分攤原則補充核釋如下：(一)綜合證券商：一營業
      費用部分：其可明確歸屬者，得依個別歸屬認列；無法明
      確歸屬者，得依費用性質，分別選擇依部門薪資、員工人
      數或辦公室使用面積等作為合理歸屬之分攤基礎，計算有
      價證券出售部分應分攤之費用，不得在課稅所得項下減除
      。惟其分攤方式經選定後，前後期應一致，不得變更。．
      ．．」等語，然觀該函釋全文意旨，除重申八十三年二月
      八日台財稅字第八三一五八二四七二號函釋中之營業費用
      及利息支出之分攤原則外，亦僅對綜合證券商之營業費用
      與利息支出無法明確歸屬者，究應以何方法作為分攤基礎
      ，以計算有價證券出售所得應分攤之費用及利息，加以補
      充核釋而已，既無排除其八十三年二月八日台財稅字第八
      三一五八二四七二號函釋之適用，亦未對所得稅法第三十
      七條有關應稅收入部分所應分攤之交際費最高額之限制，
      另有不同之釋示。是被告前依財政部八十三年十一月二十
      三日台財稅第八三一六二○八九七號函釋意旨，其限額之
      計算，採對原告最有利之計算方式，即將非屬出售有價證
      券業務部分，依原告得享有全部之交際費應稅限額與自行
      按員工人數計算分攤之交際費互為比較，再將超過部分歸
      屬為出售有價證券業務部分應分攤之費用，轉至出售有價
      證券收入項下認列，尚無不合，且無增加法律所無之限制
      ，核與租稅法律主義、司法院釋字第四二○號解釋、所得
      稅法第三十七條、上開財政部函釋及查核準則第八十條，
      均無違悖。是原告上揭主張自不足採。
    3.又原告援引台北高等行政法院八十九年度訴字第三二九七
      號判決，認為基於相同事件應為相同處理之平等原則，本
      件亦應採與台北高等行政法院相同之見解，將被告之原核
      定處分撤銷乙節。經查，上開判決僅屬個案之法律見解，
      並無拘束本院效力，況最高行政法院九十二年判字第二六
      六號判決，其對以有價證券買賣為專業之綜合證券商於出
      售有價證券所得後應如何分攤之交際費乙事，亦採與本院
      相同之見解，併此說明。
四、綜上所述，被告復查決定以應稅及免稅業務部門分別核算交
    際費限額後，再將超過應稅業務部門可列支之交際費限額部
    分，移由免稅部門核認，乃核認原告九十一年度證券交易免
    稅所得應分攤交際費二、二三六、六八九元，依法並無不合
    。訴願決定遞予維持，亦無不合。原告起訴意旨求為將原核
    定關於調整增列停徵之證券、期貨交易損失七、二三八、二
    三○元（應分攤至免稅業務之交際費調整增列二、二三六、
    六八九元）部分，及復查決定暨訴願決定不利原告部分均撤
    銷，為無理由，應予駁回。
五、據上論結，本件原告之訴為無理由，依行政訴訟法第一百九
    十五條第一項後段、第九十八條第三項前段，判決如主文。
中    華    民    國    95    年    7     月    12    日
                  第三庭審判長法  官   邱政強
                              法  官   詹日賢
                              法  官   李協明
以上正本係照原本作成。
如不服本判決，應於判決送達後20日內向本院提出上訴書狀，其
未表明上訴理由者，應於提起上訴後20日內向本院提出上訴理由
書（須按對造人數附繕本）；如於本判決宣示或公告後送達前提
起上訴者，應於判決送達後20日內補提上訴理由書（須附繕本）
。未表明上訴理由者，逕以裁定駁回。
提起上訴應預繳送達用雙掛號郵票7份（每份34元）。
中    華    民    國    95    年     7    月   12     日
                              書記官   藍慶道


司法院資訊處製作；財團法人民間司法改革基金會備份。
